臺灣高雄地方法院刑事判決　　　　　　　96年度易字第2143號
公　訴　人　臺灣高雄地方法院檢察署檢察官
被　　　告　丁○○
上列被告因竊盜等案件，經檢察官提起公訴（96年度偵字第7379
號），本院判決如下：
    主  文
丁○○收受贓物，累犯，處有期徒刑陸月，減為有期徒刑月，
如易科罰金，以新臺幣壹仟元折算壹日。
    事  實
一、丁○○曾因違反毒品危害防制條例罪，於民國95年1 月26日
    經本院判處有期徒刑6 月確定，於95年3 月21日執行完畢。
    猶不知悔改，緣乙○○投宿於位於高雄市○○路75號龍翔飯
    店502 室，於96年3 月4 日晚間9 時許，見戊○○與丙○○
    位於該飯店309 號房間之房門未關，竟心生歹念，意圖為自
    己不法之所有，進入該房內，竊取戊○○之背包1 只（內有
    郵局存摺1 本及印章1枚） 及丙○○之背包1 只（內有行動
    電話1 支、金戒子1 只、身分證、健保卡各1 張、駕照2 張
    、金融卡1 張、新臺幣（下同）100 元、小錢包1 個及鑰匙
    2 串等物）得手。適逢丁○○前往該飯店找乙○○，丁○○
    明知該金戒子1 只及現金100 元，係乙○○竊取者，為贓物
    ，竟仍收受之。嗣於同日晚間10時30分許，戊○○與丙○○
    發現物品遭竊，報警處理，經警調閱飯店之監視錄影帶，而
    於翌日3 時30分許，在該飯店502 室內查獲乙○○，並於該
    飯店1 樓123 號房旁樓梯口，尋獲背包2 只，復循線於丁○○位於高雄市○○街65 巷7號住處查獲之（乙○○通緝中，
    待緝獲後另行審結）。
二、案經高雄市政府警察局左營分局報告臺灣高雄地方法院檢察
    署檢察官偵查起訴。
    理  由
一、按被告以外之人於審判外之言詞或書面陳述，除法律有規定
    者外，不得作為證據，刑事訴訟法第159 條第1 項固定有明
    文。惟被告以外之人於審判外之陳述，雖不符同法第159 條
    之1 至之4 之規定，而經當事人於審判程序同意作為證據，
    法院審酌該言詞陳述或書面陳述作成時之情況，認為適當者
    ，亦得為證據，同法第159 條之5 亦有明文。查本案共同被
    告乙○○、被害人戊○○及丙○○於警詢之證述，為審判外
    之陳述而屬傳聞證據，暨其他相關具傳聞性質之證據資料，
    公訴人及被告於本院準備程序及審判程序中對於前述證人之
    證述暨其他相關具傳聞性質之證據資料之證據能力，均表示
    同意作為證據。本院審酌證人陳述及證據資料作成時之情況
    ，核無違法取證或其他瑕疵，認為以之作為證據為適當，上
    開證人於審判外之陳述及相關證據資料，自得做為證據，合
    先敘明。
二、訊據被告丁○○固承認於96年3 月4 日下午9 時前往乙○○
    投宿之龍翔飯店，並於翌日在其當日所著之長褲口袋內經警
    取出被害人丙○○所有之金戒指1 枚等情，惟矢口否認有何
    不法犯行，辯稱：前往乙○○投宿之龍翔飯店時已呈酒醉狀
    態，並不知乙○○是否有竊取他人之物，亦不知為何丙○○
    所有之金戒指會在其當天晚上所著之長褲口袋內，其並無收
    受贓物之犯意云云。經查：
  (一)上開金戒指及100 元係丙○○所有，於前揭時地，遭乙○○
    竊取之事實，業據乙○○於警詢自白，核與被害人丙○○於
    警詢時之證述相符，並有贓物認領保管單及飯店錄影帶翻拍
    照片為證（見警卷第3 至6 頁、第16至18頁、第37頁、第53
    至55頁），是上開金戒指及100 元確屬贓物無疑。又乙○○
    於警詢時亦證稱：新臺幣100 元及金戒指1 只，是被丁○○
    帶走的等語（見警卷第5 頁），且上開金戒指確係於被告丁○○位於高雄市○○區○○街65巷7 號住處查獲，亦有扣押
    筆錄及扣押物品目錄表各1 份，在卷可證（見警卷第32至35
    頁），足認上開金戒指及100 元係由被告丁○○所攜走甚明
    。
  (二)被告丁○○雖辯稱：其前往乙○○投宿之龍翔飯店時已呈酒
    醉狀態，並不知乙○○是否有竊取他人之物，亦不知為何丙○○所有之金戒指會在其當天晚上所著之長褲口袋內云云。
    惟被告丁○○於本院陳稱：當晚是搭計程車至乙○○投宿之
    龍翔飯店，到飯店後即與乙○○到3 樓房間，也有向飯店櫃
    台小姐詢問乙○○所積欠之住宿費用為何？最後自己1 人搭
    計程車回家等語。被告丁○○既能憶及到龍翔飯店有向櫃台
    小姐詢問乙○○所積欠之住宿費用乙情，足認其雖有飲酒，
    但尚未至酒醉之程度，自足以辨識當時所發生之事實，從而
    被告丁○○以其於龍翔飯店已因酒醉而不知周遭情事之抗辯
    ，顯不足採。又乙○○於警詢時證稱：丁○○先進入309 號
    房，他隨後進入房間內告訴丁○○，並不住在309 號房，丁○○隨即走出309 號房，他看到房間桌上放有2 只背包，即
    將背包竊取帶回502 號房等語（見警卷第5 頁）；又被告丁○○亦於本院陳稱：到乙○○投宿之飯店房間，有看到乙○○從包包內拿出東西來等語。從而被告丁○○既與乙○○同
    行進入飯店，當知乙○○隨身並無攜帶背包，嗣被告丁○○
    因誤闖309 號房遭乙○○告知已不住於309 號房後離開，乙○○隨即離開309 號房時，隨即帶有2 只背包，與被告黃國
    峰回到502 號房，並於被告丁○○前將背包內之物品取出，
    則被告丁○○豈有不知該物為乙○○所竊自309 號房之理，
    被告丁○○確有攜走上開金戒指及100 元，且當時被告黃國
    峰之神智亦無障礙，已如前述，足認被告丁○○明知上開金
    戒指及100 元確屬乙○○竊取之贓物進而收受，應可認定，
    其抗辯尚難憑採。本件事證明確，被告犯行洵堪認定，應依
    法論科。
三、核被告丁○○所為，係犯刑法第349 條第1 項之收受贓物罪
    。查被告有事實欄所載之有期徒刑執行完畢紀錄，有臺灣高
    等法院被告前案紀錄表在卷可按，其於有期徒刑之執行完畢
    後5 年內，故意再犯本件有期徒刑以上之罪，為累犯，應依
    刑法第47條第1 項之規定加重其刑。爰審酌被告任意收受贓
    物，助長竊盜惡行及犯罪後猶飾詞圖卸刑責，缺乏悔意等一
    切情狀，量處如主文所示之刑。又被告上開犯罪時間在96年
    4 月24日以前，所犯為刑法第349 條第1 頁之收受贓物罪，
    合於減刑條件，爰依中華民國96年罪犯減刑條例第2 條第1
    項第3 款、第7 條規定，減為如主文所示之刑。本院考量本
    件犯罪情節之輕重及被告係高職畢業、業工、家庭經濟狀況
    為小康等情況（見警詢筆錄基本資料欄），諭知如主文所示
    之易科罰金折算標準。
據上論斷，應依刑事訴訟法第299 條第1 項前段、刑法第41條第
1 項前段、第47條第1 項、第349 條第1 項，刑法施行法笫1 條
之1 ，中華民國96年罪犯減刑條例第2 條第1 項第3 款、第7 條
，判決如主文。
本案經檢察官甲○○到庭執行職務。
中　　華　　民　　國　　96　　年　　11　　月　　7　　日
                  刑事第十二庭  審判長  法　官  洪碩垣
                                        法  官  張  震
                                        法  官  施介元
以上正本證明與原本無異。
如不服本判決應於收受本判決後10日內向本院提出上訴書狀，並
應敘述具體理由，如未敘述上訴理由者，應於上訴期間屆滿後20
日內補提理由書狀於本院（均須按他造當事人之人數附繕本）「
切勿逕送上級法院」。
中　　華　　民　　國　　96　　年　　11　　月　　7　　日
                                        書記官  謝群育
附錄本判決論罪科刑法條
刑法第349條第1項
收受贓物者，處3 年以下有期徒刑、拘役或5 百元以下罰金。
